臺灣苗栗地方法院刑事判決
111年度訴字第368號
公  訴  人  臺灣苗栗地方檢察署檢察官
被      告  陳衍安


                    （另案於法務部○○○○○○○○○○○執行中）
指定辯護人  王銘助律師（義務辯護）                    
被      告  李國宏




指定辯護人  潘和峰律師（義務辯護）
上列被告因違反毒品危害防制條例案件，經檢察官提起公訴（11
1年度偵字第3603號、111年度偵字第4682號），本院判決如下：
    主    文
陳衍安共同販賣第二級毒品未遂，處有期徒刑貳年。扣案如附表
編號1所示之物沒收；扣案如附表編號3所示之物沒收銷燬。
李國宏販賣第二級毒品，處有期徒刑貳年貳月。扣案如附表編號
2所示之物沒收；扣案如附表編號3所示之物沒收銷燬。未扣案之
犯罪所得新臺幣肆仟元沒收，於全部或一部不能沒收或不宜執行
沒收時，追徵其價額。
    犯罪事實
一、陳衍安、謝任哲（由本院另行審結）、李國宏均明知甲基安
    非他命係毒品危害防制條例第2條第2項第2款所列管之第二
    級毒品，依法不得持有、販賣。陳衍安與謝任哲共同基於販
    賣第二級毒品甲基安非他命以營利之犯意聯絡，經警循線得
    知通訊軟體飛機（Telegram）暱稱「代發」之謝任哲有販賣
    甲基安非他命管道，遂於民國111年4月6日10時50分許，喬
    裝買家與謝任哲聯繫購買甲基安非他命，並達成以新臺幣（
    下同）7,500元交易甲基安非他命2公克之合意後，由謝任哲
    告知陳衍安（通訊軟體飛機暱稱為「喬瑟夫」）、另由陳衍
    安向李國宏購買甲基安非他命以供販賣。陳衍安嗣於同日12
    時55分許，駕駛車牌號碼0000-00號自用小客車，在桃園市○
    ○區○○路0段000號前與李國宏見面，李國宏基於販賣第二級
    毒品以營利之犯意，以4,500元之價格販賣甲基安非他命2公
    克予陳衍安後（陳衍安當場僅給付4,000元，尚賒欠500元）
    ，陳衍安即依謝任哲指示，於同日13時55分許，前往苗栗縣
    ○○鎮○○街00號龍鳳宮內之魚池旁，與喬裝買家之員警碰面欲
    進行交易，經員警表明身分將其逮捕而未遂，並扣得如附表
    編號1、3所示之物；再依陳衍安之供述，於同年5月11日15
    時30分許，在桃園市○○區○○路○段000號3樓之3拘提李國宏到
    案，並扣得如附表編號2、4、5所示之物（李國宏涉犯持有
    、施用毒品罪嫌部分，由檢察官另案偵辦），末於同年月17
    日16時許，在桃園市○○區○○○路0段000號6樓拘提謝任哲到案
    。
二、案經臺灣苗栗地方檢察署檢察官指揮苗栗縣警察局移送後偵
    查起訴。
    理    由
壹、證據能力之說明
一、本判決所引用被告陳衍安、李國宏（下合稱被告2人）以外
    之人於審判外之陳述，檢察官、被告2人及辯護人於本院審
    理時對於證據能力均不爭執，迄言詞辯論終結前亦未聲明異
    議，本院審酌上開證據資料作成時之情況，尚無違法不當及
    證明力明顯過低之瑕疵，而認為以之作為證據應屬適當，依
    刑事訴訟法第159條之5規定，均有證據能力。
二、本判決所引用之卷內其餘所有卷證資料，並無證據證明係公
    務員違背法定程序所取得，檢察官、被告2人及辯護人於審
    判程序中復未於言詞辯論終結前表示異議，亦均有證據能力
    。
貳、實體方面
一、上開犯罪事實，訊據被告2人於偵查、本院準備程序及審理
    中均坦承不諱，核與同案被告謝任哲供述之情節一致【見臺
    灣苗栗地方檢察署111年度偵字第4823號卷（下稱偵4823卷
    ）第117至119頁，本院卷一第117至127頁】，並有行車紀錄
    器翻拍照片、內政部警政署車號000-000號機車智慧分析資
    料、LINE對話紀錄截圖、Telegram對話紀錄截圖、苗栗縣警
    察局搜索扣押筆錄、扣押物品目錄表、苗栗縣警察局查獲涉嫌毒
    品危害防制條例毒品初步鑑驗報告單、衛生福利部草屯療養院11
    1年4月19日草療鑑字第1110400080號鑑驗書附卷可考【見臺
    灣苗栗地方檢察署111年度偵字第3603號卷（下稱偵3603卷
    ）第55至71、85至87、131至139、143、163至167、317頁】
    ，足認被告2人之任意性自白均與事實相符，堪以採信。故
    本案事證明確，被告2人犯行均堪以認定，應予依法論科。
二、論罪科刑：
  ㈠核被告陳衍安所為，係犯毒品危害防制條例第4條第6項、第2
    項之販賣第二級毒品未遂罪。被告陳衍安與同案被告謝任哲
    有犯意聯絡及行為分擔，應論以共同正犯。
  ㈡核被告李國宏所為，係犯毒品危害防制條例第4條第2項之販
    賣第二級毒品罪。
  ㈢刑之加重、減輕事由：
　⒈被告陳衍安已與同案被告謝任哲共同著手於販賣第二級毒品
    行為之實行，然因喬裝為買家之員警並無實際購入之真意而
    不遂，為未遂犯，爰依刑法第25條第2項之規定，按既遂犯
    之刑度減輕其刑。
　⒉被告2人於偵查及歷次審判中均自白犯行，符合毒品危害防制
    條例第17條第2項之規定，爰各依該規定減輕其刑。
　⒊再按犯第4條至第8條、第10條或第11條之罪，供出毒品來源
    ，因而查獲其他正犯或共犯者，減輕或免除其刑，毒品危害
    防制條例第17條第1項定有明文。查被告陳衍安業於偵查中
    供稱本案毒品來源為被告李國宏，並因而查獲被告李國宏；
    另被告李國宏則於偵查中供稱本案毒品來源為陳育弘，並因
    而查獲陳育弘一事，有苗栗縣警察局刑事警察大隊之職務報
    告、刑事案件移送書、臺灣苗栗地方檢察署111年7月19日苗
    檢松月111偵3603字第1119017499號函所附之簽呈、函文附
    卷可考（見本院卷一第73至85、101至107頁），應認本案因
    被告陳衍安供出毒品來源而查獲其他正犯；另因被告李國宏
    供出毒品來源而查獲其他正犯，各符合毒品危害防制條例第
    17條第1項之規定，爰依該規定減輕其刑；又被告2人各有前
    述數種刑之減輕事由，爰依法遞減之。
  ㈣爰以行為人之責任為基礎，審酌被告2人無視於國家防制毒品
    危害之禁令，各自欲藉販售毒品牟利，戕害國民身心健康，
    所生之危害難認輕微，幸就被告陳衍安部分因遭員警及時查
    獲而未遂，所為均應非難；兼衡被告2人終能坦承全部犯行
    ，犯後態度尚佳，另被告陳衍安自陳高中肄業之智識程度，
    於另案執行前在通訊行任職，每月收入約6至7萬元，會給予
    同住父母生活費用之家庭生活狀況；被告李國宏自陳高中畢
    業之智識程度，擔任便利超商店員、每月收入約33,000元，
    獨自租屋居住之家庭生活狀況，自身罹患心臟瓣膜脫垂之健
    康情形（見本院卷二第16頁），及被告李國宏賣出之毒品數
    量、所獲利益，被告陳衍安欲販售之毒品數量等一切情狀，
    分別量處如主文第1、2項所示之刑，以資懲儆。
三、沒收部分：
　㈠扣案如附表編號1、2所示之物，分別係被告陳衍安、李國宏
    所有，供本案販賣第二級毒品犯行聯絡所用之物，業據被告
    陳衍安、李國宏坦認在卷（見偵3603卷第35至40頁，本院卷
    二第12頁），不問屬於犯罪行為人與否，應依毒品危害防制
    條例第19條第1項規定分別對被告陳衍安（附表編號1所示之
    物）、李國宏（附表編號2所示之物）宣告沒收。　
　㈡扣案如附表編號3所示之物，經鑑驗之結果含有第二級毒品成
    分，有衛生福利部草屯療養院111年4月19日草療鑑字第11104000
    80號鑑驗書附卷可考（見偵3603卷第317頁）；且與被告2人
    之販賣行為均有關聯，應依毒品危害防制條例第18條第1項
    前段規定，不問屬於犯罪行為人與否，對被告2人宣告沒收
    銷燬之。又上開毒品之包裝，係用以包覆毒品，以目前採行
    之鑑驗方式，包裝袋內仍會殘留微量毒品，而無法將之完全
    析離，且無析離之實益與必要，當應整體視之為毒品，連同
    該包裝併予沒收銷燬之；至於前開已鑑驗耗損之毒品，既已
    因鑑驗用罄而滅失，自毋庸再予宣告沒收銷燬之，附此敘明
    。
　㈢被告李國宏販賣甲基安非他命實際收取之價金為4,000元，經
    被告2人供述一致（見本院卷二第15頁），核屬被告李國宏
    本案犯罪所得，而未扣案，應依刑法第38條之1第1項前段、
    第3項規定對被告李國宏宣告沒收，並諭知於全部或一部不
    能沒收或不宜執行沒收時，追徵其價額。
　㈣另扣案如附表編號4、5所示之物，據被告李國宏供稱係供己
    施用毒品所用之物，與本案無涉（見本院卷二第16頁）。本
    院審酌被告李國宏已自陳有施用毒品之慣習，且遍查卷內既
    無法證明該等扣案物與本案販賣毒品之犯行有關，難認與本
    案有何直接關聯性，爰均不於本案宣告沒收，由檢察官另為
    適法之處理，附此敘明。
　㈤又扣案如附表編號6所示之物，被告陳衍安供稱與本案無關（
    見本院卷二第15頁），且查無該等物品與本案犯行之關聯性
    ，自亦毋庸宣告沒收。
據上論斷，應依刑事訴訟法第299條第1項前段，毒品危害防制條
例第4條第2項、第6項、第17條第1項、第2項、第18條第1項前段
、第19條第1項，刑法第11條、第28條、第25條第2項、第38條之
1第1項前段、第3項，判決如主文。
本案經檢察官黃棋安提起公訴，檢察官林宜賢到庭執行職務。
中　　華　　民　　國　　111 　年　　12　　月　　 1　　日
                  刑事第三庭  審判長法  官  羅貞元

                                    法  官  紀雅惠

                                    法  官  申惟中
以上正本證明與原本無異。　　　　　　　　　　　　　　　　如不服本判決應於收受判決後20日內向本院提出上訴書狀，並應敘述具體理由。其未敘述上訴理由者，應於上訴期間屆滿後20日內向本院補提理由書(均須按他造當事人之人數附繕本)「切勿逕送上級法院」。　　　　　　　　　　　　　　　　　　　　　          　　　　　　　　　　　　　書記官　陳邦旗　　　
中　　華　　民　　國　　111 　年　　12　　月　　1 　　日

附錄本案論罪科刑法條：
毒品危害防制條例第4條
製造、運輸、販賣第一級毒品者，處死刑或無期徒刑；處無期徒
刑者，得併科新臺幣 3 千萬元以下罰金。
製造、運輸、販賣第二級毒品者，處無期徒刑或 10 年以上有期
徒刑，得併科新臺幣 1 千 5 百萬元以下罰金。
製造、運輸、販賣第三級毒品者，處 7 年以上有期徒刑，得併
科新臺幣 1 千萬元以下罰金。
製造、運輸、販賣第四級毒品者，處 5 年以上 12 年以下有期
徒刑，得併科新臺幣 5 百萬元以下罰金。
製造、運輸、販賣專供製造或施用毒品之器具者，處 1 年以上
7 年以下有期徒刑，得併科新臺幣 1 百 50 萬元以下罰金。
前五項之未遂犯罰之。

附表：
編號  扣案物品名稱及數量        備    註  1 行動電話1支 被告陳衍安所有，廠牌：APPLE，IMEI碼：000000000000000號，含門號0000-000000號SIM卡1張。  2 行動電話1支 被告李國宏所有，廠牌：APPLE，不含SIM卡。  3 甲基安非他命2包 毛重共計2.02公克，驗餘淨重共計1.6688公克，含有第二級毒品甲基安非他命成分。  4 甲基安非他命5包 被告李國宏所有，毛重共計3.41公克。  5 吸食器1組 被告李國宏所有。  6  記憶卡1張；新光銀行提款卡1張；朱俊傑、賴仁洪、周娟瑩健保卡照片；楊子渝健保卡；唐勇安身分證 被告陳衍安所有。